臺灣高等法院刑事裁定
110年度抗字第584號
抗  告  人  
即  受刑人  陳宜隆



上列抗告人即受刑人因聲請定其應執行刑案件，不服臺灣宜蘭地
方法院110年度聲字第64號，中華民國110年2月26日裁定，提起
抗告，本院裁定如下：
    主  文
抗告駁回。                                             
    理  由
一、原裁定意旨略以：抗告人即受刑人陳宜隆（下稱抗告人）因
    犯如原裁定附表一及附表二所示之罪（原裁定附表一編號11
    「犯罪日期」欄「106年6月17日」之記載更正為「106年6月
    16日」；附表一編號13「犯罪日期」欄「106年7月14日」之
    記載更正為「106年7月5日」；附表一編號20「犯罪日期」
    欄「106年12月2日」之記載更正為「106年12月1日」；附表
    一編號4至13「偵查（自訴）機關年度案號」欄「宜蘭地檢1
    07年度偵緝字第55至60號、107年度偵字第2791號、107年度
    偵字第3713號」之記載更正為「宜蘭地檢107年度偵緝字第5
    5至60號、107年度偵字第1265號、第2138號、第2791號、第
    3713號」），經法院先後判處如附表所示之刑，並均分別確
    定在案。茲檢察官聲請定其應執行之刑，經臺灣宜蘭地方法
    院（下稱宜蘭地院）審核後，認聲請正當，應予准許，爰裁
    定如附表一所示之罪應執行有期徒刑13年；如附表二所示之
    罪應執行有期徒刑4年2月等語。
二、抗告意旨略以：本件抗告人所犯之罪均係詐欺及施用毒品罪
    ，於複數詐欺罪或施用毒品罪併合處罰時，其責任非難重複
    之程度較高，就侵犯之法益而言，相較於殺人、性侵、強盜
    等罪低很多，危害亦少，而毒品吸食係戕害自身健康，危害
    更低，是於行為人無非具有病患性犯人之人格特性，其回復
    社會秩序之需求，相較於侵犯法益較重者為低，因此應酌定
    較低之執行刑。是請求法院給予抗告人公平公正裁定，充分
    考量所請，並予再一次悔過向上、改過自新之機會，重新量
    以較輕之刑，俾利得以早日重返社會云云。
三、按裁判確定前犯數罪者，併合處罰之；數罪併罰，有二裁判
    以上者，依刑法第51條之規定，定其應執行之刑，刑法第50
    條第1項前段、第53條分別定有明文。再按有二裁判以上，
    經定其執行刑後，又與其他裁判併合而更定其執行刑者，前
    定之執行刑當然失效，仍應以原來宣告之數個刑罰計算，而
    不以當時該數罪所定應執行刑為計算基準（最高法院57年度
    台抗字第198號裁定意旨參照）。且二裁判以上數罪，縱其
    中一部分已執行完畢，如該數罪尚未全部執行完畢，因與刑
    法第54條，及司法院院字第1304號解釋所謂僅餘一罪之情形
    有別，自仍應依刑法第53條之規定，定其應執行之刑；而定
    應執行之刑，應由犯罪事實最後判決之法院檢察官聲請該法
    院依法裁定之，不能因犯罪之一部分所科之刑業經執行完畢
    ，而認檢察官之聲請為不合法，予以駁回，至已執行部分，
    自不能重複執行，應由檢察官於指揮執行時扣除之，此與定
    應執行刑之裁定無涉（最高法院81年度台抗字第464號、86
    年度台抗字第472號裁定意旨參照）。另按法律上屬於自由
    裁量事項，尚非概無法律性之拘束，在法律上有其外部界限
    及內部界限，前者法律之具體規定，使法院得以具體選擇為
    適當裁判，此為自由裁量之外部界限，後者法院為自由裁量
    時，應考量法律之目的，法律秩序之理念所在，此為自由裁
    量之內部界限，法院為裁判時，二者均不得有所踰越；在數
    罪併罰而有二裁判以上，應定其應執行刑之案件，法院所為
    刑之酌定，固屬自由裁量事項，然對於法律之內、外部界限
    ，仍均應受其拘束（最高法院92年度台非字第187號及94年
    度台非字第21號判決意旨參照）。　　
四、經查：
　㈠抗告人所犯如原裁定附表一、二所示之罪，有各刑事判決及
    本院被告前案紀錄表各乙份在卷可稽。
　㈡又抗告人所犯如原裁定附表一編號4至8所示之5罪固經宜蘭地
    院以107年度易字第341號、第471號判決定其應執行刑為有
    期徒刑1年8月確定；原裁定附表一編號16至17所示之2罪，
    經宜蘭地院108年度訴字第2號判決定其應執行刑為有期徒刑
    7月確定，惟參照前揭最高法院57年度台抗字第198號裁定意
    旨，抗告人既有如原裁定附表一編號1至68所示共68罪應予
    併罰，自可更定應執行刑，前定之應執行刑即當然失效。是
    本件原裁定附表一部分定其應執行刑，不得踰越刑法第51條
    第5款、第7款所定法律之外部界限，即不得重於如原裁定附
    表一編號1至68所示68罪刑之總和，亦應受內部界限之拘束
    ，即不得重於如原裁定附表一編號4至8、16至17所定之應執
    行刑及如原裁定附表一編號1至3、9至15、18至68所示宣告
    刑之總和。
　㈢按行為人所犯為數罪併罰，其中之一罪雖得易科罰金，但因
    與不得易科之他罪合併處罰之結果，於定執行刑時，祇須將
    各罪之刑合併裁量，不得易科罰金合併執行（司法院大法官
    會議釋字第144號解釋意旨參照）。是抗告人所犯如原裁定
    附表一編號1至14、16至39、59至68所示之罪雖得易科罰金
    ，但因與不得易科罰金之如原裁定附表一編號15、40至58所
    示之罪合併處罰之結果，於定應執行刑時，自不得諭知易科
    罰金；如原裁定附表二編號1、15至43所示之罪雖得易科罰
    金，但因與不得易科罰金之如原裁定附表二編號2至14所示
    之罪合併處罰之結果，於定應執行刑時，亦不得諭知易科罰
    金。
　㈣準此，本件抗告人請求檢察官就其所犯如原裁定附表一編號1
    至14、16至39、59至68所示得易科罰金之罪與如原裁定附表
    一編號15、40至58所示不得易科罰金之罪合併定應執行刑；
    就其所犯如原裁定附表二編號1、15至43所示得易科罰金之
    罪與如原裁定附表二編號2至14所示不得易科罰金之罪合併
    定應執行刑，既有抗告人出具之「臺灣宜蘭地方檢察署依10
    2年1月25日修正施行之刑法第50條調查受刑人是否聲請定應
    執行刑調查表」在卷可稽，則檢察官聲請就抗告人所犯如原
    裁定附表一編號1至68所示68罪、如原裁定附表二編號1至43
    所示43罪定應執行刑，經宜蘭地院審核後認該聲請為正當，
    應予准許，分別就原裁定附表一部分裁定定其應執行刑為有
    期徒刑13年、就原裁定附表二部分裁定定其應執行刑為有期
    徒刑4年2月，核屬正當。
  ㈤抗告意旨雖主張原審就原裁定附表一、二所示各罪所定應執
    行刑過苛，請求予以減輕其刑云云，惟參諸上揭說明，原審
    就原裁定附表一部分所定應執行刑為有期徒刑13年，既未踰
    越刑法第51條第5款、第7款所定法律之外部界限，即未重於
    如原裁定附表一編號1至68所示宣告刑之總和，亦合於內部
    界限之拘束，即未重於原裁定附表一編號4至8、16至17所定
    之應執行刑及如原裁定附表一編號1至3、9至15、18至68所
    示宣告刑之總和，復於各刑之中最長期以上；就原裁定附表
    二部分所定應執行刑為有期徒刑4年2月，同未重於如原裁定
    附表二編號1至43所示宣告刑之總和，亦於各刑之中最長期
    以上，可認原審就原裁定附表一、二所示各罪已斟酌抗告人
    所犯案件類型及情節併予適度減少總刑期，無明顯喪失權衡
    或有違比例原則、公平正義原則之情，而屬法院裁量權之適
    法行使，自難認定該定應執行刑之裁定有何違法或不當之處
    。是抗告人逕執前詞提起抗告云云，並無理由，應予駁回。
據上論斷，應依刑事訴訟法第412條，裁定如主文。
中　　華　　民　　國　　110 　年　　4 　　月　　14　　日
                  刑事第四庭  審判長法　官  陳筱珮
                                    法　官  吳元曜
                                    法　官  羅郁婷
以上正本證明與原本無異。
如不服本裁定，應於收受送達後五日內向本院提出再抗告狀。
                                    書記官  蔡易霖
中　　華　　民　　國　　110 　年　　4 　　月　　14　　日